臺灣基隆地方法院刑事判決　　　　　　　 93年度訴字第667號
公　訴　人　臺灣基隆地方法院檢察署檢察官
被　　　告　甲○○
　　　　　　　　　　　樓
上列被告因違反毒品危害防制條例案件，經檢察官提起公訴（93
年度毒偵字第1460號、第1509號、第1711號）及移送併案審理（
93年度毒偵字2118號），本院合議庭裁定由受命法官獨任進行簡
式審判程序，茲判決如下：
    主  文
甲○○連續施用第一級毒品，處有期徒刑捌月；又連續施用第二
級毒品，處有期徒刑伍月。應執行有期徒刑壹年。
    理  由
一、犯罪事實：
    甲○○前因施用第2 級毒品案件，經觀察勒戒後，認無繼續
    施用毒品傾向，由臺灣士林地方法院檢察署檢察官於民國（
    下同）88年12月15日，以88年度毒偵字第92號為不起訴處分
    確定。猶不知悔改，復基於施用第1 級毒品海洛因之概括犯
    意，自91年1 月初某日起至94年1 月11日止，連續在基隆市
    中和168 巷7 弄49號4 樓住處，以針筒注射方式，施用第1
    級毒品海洛因多次；復另行起意，基於施用第2 級毒品安非
    他命之概括犯意，自92年7 月間某日起至94年1 月11日止，
    連續在上址住處，以將毒品安非他命放入玻璃管內加熱產生
    煙霧後再予施用之方式，施用第2 級毒品安非他命多次。嗣
    分別於（一）93年7 月2 日23時40分許，在基隆市○○區○
    ○路22號協和旅社305 室內為警查獲，並扣得注射針筒1 支
    ；（二）93年8 月2 日15時50分許，在基隆市中山區○○○
    路291 巷20號為警查獲；（三）93年8 月5 日21時50分許，
    在基隆市中山區○○○路291 巷20號為警查獲；（四）93年
    10月11日1 時許，在基隆市○○路168 巷7 弄49號4 樓為警
    查獲。
二、程序事項：
    本件被告甲○○所犯者非為死刑、無期徒刑、最輕本刑為3
    年以上有期徒刑之罪或高等法院管轄第一審案件，其於準備
    程序進行中，先就被訴事實為有罪之陳述，經告知其簡式審
    判程序之旨，並聽取公訴人之意見後，本院依刑事訴訟法第
    273 條之1 第1 項之規定，裁定由受命法官獨任進行簡式審
    判程序，合先敘明。
三、認定事實所依據之證據及理由：
（一）被告自白：被告於本院審理中自白其於前述時、地施用第
      1 級毒品、第2 級毒品之犯行事實，其任意自白核與下列
      事證相符，應堪採為證據。
（二）尿液檢驗結果：
      基隆市衛生局基衛檢壹字第0930010039號、第0000000000
      號、第0000000000號、第0000000000號檢驗成績書（附於
      93年度毒偵字第1509號偵查卷第26頁、93年度毒偵字第17
      11號偵查卷第24頁、93年度毒偵字第1460號偵查卷第37頁
      、93年度毒偵字第2118號偵查卷第10頁）：被告先後4 次
      經警查獲後採集之尿液經檢驗結果，均分呈海洛因代謝物
      嗎啡及安非他命陽性反應。
（三）扣案物證：本案有注射針筒1 支（附於93年度毒偵字第15
      09號偵查卷第31頁）扣案可資佐證。
（四）被告前因施用第2 級毒品案件，經觀察勒戒後，認無繼續
      施用毒品傾向，由臺灣士林地方法院檢察署檢察官於88年
      12月15日，以88年度毒偵字第92號為不起訴處分確定，有
      不起訴處分書及被告全國前案紀錄表各1 份在卷可按。
四、論罪及科刑之理由：
（一）查海洛因、安非他命分別係毒品危害防制條例第2 條第2
      項第1 款、第2 款所定之第1 級、第2 級毒品。核被告甲
      ○○所為，係犯毒品危害防制條例第10條第1 項之施用第
      1 級毒品罪及第10條第2 項之施用第2 級毒品罪。
（二）被告先後多次施用第1 級毒品、第2 級毒品之犯行，時間
      緊接，所犯係構成要件相同之罪名，顯係基於概括犯意反
      覆為之，均為連續犯，應依刑法第56條之規定，各論以一
      罪，並依法加重其刑。未經公訴人起訴部分，與本院認定
      前揭有罪部分，有連續犯之裁判上一罪關係，為起訴效力
      所及，本院自應併予審究，附此敘明。
（三）被告所犯上開二罪，犯意各別，罪名互異，應予分論併罰
      。
（四）本院審酌毒品對於人體會產生成癮性，係足以危害個人健
      康及社會安全之管制藥物，被告經過執行觀察、勒戒，猶
      不知戒除濫行施用毒品惡習，再犯本件施用毒品罪，深陷
      毒坑無法自拔，及其犯罪之自我麻醉動機、犯罪之手段、
      所生自我戕害結果及犯罪後坦承犯行之態度等一切情狀，
      量處如主文所示之刑，並定應執行刑，以示懲儆。
（五）扣案之注射針筒1 支，非被告所有供本件犯罪所用之物，
      不予宣告沒收。
五、適用之法律依據：
    刑事訴訟法第273 條之1 第1 項、第299 條第1 項前段，毒
    品危害防制條例第10條第1 項、第2 項，刑法第11條前段、
    第56條、第51條第5 款。
本案經檢察官林伯宇到庭執行職務。
中　　華　　民　　國　　94　　年　　2 　　月　　4 　　日
                  刑事第二庭法  官  齊　潔
以上正本證明與原本無異。
對於本件判決如有不服，應於收受送達後10日內，向本院提出上
訴書狀，上訴於臺灣高等法院，並按他造當事人之人數附具繕本
。
中　　華　　民　　國　　94　　年　　2 　　月　　4 　　日
                            書記官  莊國南
附錄論罪法條：
毒品危害防制條例第10條第 1 項：
施用第 1 級毒品者，處6 月以上5 年以下有期徒刑。
毒品危害防制條例第10條第 2 項：
施用第 2 級毒品者，處3 年以下有期徒刑。
